臺灣臺中地方法院刑事判決　　　　　　　　　　　　九十一年度交易字第二二六號
　　公　訴　人　臺灣台中地方法院檢察署檢察官
　　被　　　告　丙○○
右列被告因過失致死等案件，經檢察官提起公訴（九十年度偵字第二一八三八號），
本院判決如左：
    主  文
丙○○因過失致人於死，處有期徒刑壹年。緩刑肆年。
    事  實
一、丙○○於民國九十年九月十四日下午六時三十分許，駕駛車牌ＰＣ─六六六八號
    自用小客車在台中縣石岡鄉○○路由豐原往東勢方向行駛，途經該路與大智街交
    岔路口欲左轉大智路之際，應注意汽車行駛至交岔路口，轉彎車應讓直行車先行
    ，且依當時情形，並非不能注意，竟疏未注意致與蘇珀建所騎駕駛沿明德路由東
    勢往豐原方向行，途經上址，車牌ＫＢＹ─一六二號機車相撞，造成機車乘客邱
    斌焜受顱內出血之傷害，經送醫急救延至當日下午八時五十分許死亡，蘇珀建受
    第三腰椎爆裂性骨折，右肘肱骨、右脛骨開放性骨折，左足、左腋撕裂傷之傷害
    ，經治療後仍呈下半身癱瘓之現象。（涉犯過失傷害致重傷蘇柏建部分，業經依
    鄉鎮市調解條例調解成立，於調解書內蘇柏建表明同意不追究刑責，並經法院核
    定，視為於調解成立時撤回告訴）丙○○於肇事後，犯罪偵查機關未發覺前，打
    電話報警自首而接受裁判。
二、案經台中縣警察局東勢分局報請台灣台中地方法院檢察署檢察官相驗後及邱斌焜
    之父甲○○訴請公訴人偵查起訴。
    理  由
一、訊據被告丙○○坦承於前揭時、地駕車肇事，並有警製道路交通事故調查報告表
    、相片十二張在卷可稽。而被害人邱斌焜確因本件車禍死亡，亦經公訴人督同法
    醫師檢驗員到場相驗屬實，製有相驗筆錄、驗斷書、相驗屍體証明書附卷足憑。
    按汽車行駛至交岔路口，轉彎車應讓直行車先行，道路交通安全規則第一百零二
    條第一項第六款中段定有明文。被告駕車自應注意上述道路交通安全規定，且依
    其狀況，又非不能注意，竟疏不注意為之，以致肇事，使被害人邱斌焜死亡，其
    有過失甚為顯然，且台灣省台中縣區車輛行車事故鑑定委員會亦認被告之過失為
    肇事之原因，有該委員會鑑定書在卷可稽。則被告之過失行為與被害人之死亡間
    即有相當因果關係，其犯行洵堪認定。
二、核被告所為，係犯刑法第二百七十六條第一項之罪。被告於肇事後犯罪未發覺前
    ，向警自首，有警局筆錄及現場處理警員乙○○所出具之職務報告書附卷可稽，
    並接受裁判，應依法減輕其刑。爰審酌被告過失程度之輕重、被告肇事後態度、
    及肇事後被告已與被害人家屬達成民事和解（參卷附調解書）並賠償損害等一切
    情狀，量處如主文所示之刑。又查被告前未曾受有期徒刑以上刑之宣告，有台灣
    高等法院被告全國前案紀錄表及台灣台中地方法院檢察署刑案資料查註紀錄表在
    卷可按。被告因過失致犯本罪，其經此教訓，當知謹慎而無再犯之虞，本院認所
    宣告之刑，以暫不執行為宜，爰併宣告緩刑四年，以勵自新。
三、末按鄉鎮市調解條例於八十五年一月十七日修正公布部分條文，其中第二十五條
    第二項規定修正為刑事告訴乃論事件於偵查中或第一審法院辯論終結前，調解成
    立，經法院核定，並經當事人同意撤回者，視為於調解成立時撤回告訴或自訴。
    至該條修正後增列「經當事人同意撤回」要件，應指當事人將上揭意思文義明載
    於調解書內送請核定，即使該刑事事件發生訴訟法上撤回告訴或自訴之效力，應
    視為於調解成立時撤回告訴，毋庸告訴人再為撤回告訴之表示，始發生撤回告訴
    之效力。查：被告因前揭車禍，另肇致被害人蘇珀建受傷，被害人蘇珀建雖曾於
    偵查中提出告訴，且據檢察官起訴，惟被告與被害人蘇珀建於提出告訴後之九十
    一年一月二十三日，業經臺中縣大安鄉調解委員會調解成立，於調解書第四點載
    明「聲請人其餘請求權同意拋棄及不追究對造人車禍刑責」等語，有臺中縣大安
    鄉調解委員會九十一年安鄉刑調字第００五號調解書在卷可稽，該調解書並於同
    年三月八日經本院沙鹿簡易庭審核，以九十一年度沙核字第三四三號損害賠償案
    件准予核定在案，足見上開調解內容自應包含被害人蘇珀建之刑事告訴權，被害
    人蘇珀建並已同意撤回告訴，且被告該部分涉犯刑法第二百八十四條第一項後段
    之過失傷害致重傷罪嫌，依同法第二百八十七條規定，須告訴乃論，揆諸前揭說
    明，本件被告涉犯過失傷害致重傷被害人蘇珀建之告訴乃論刑事事件，既已於本
    院辯論終結前，調解成立，經法院核定，並經被害人蘇珀建於調解書內表明同意
    不追究被告之刑責（其真意應即同意撤回告訴），即應視為於調解成立時撤回告
    訴，毋庸被害人蘇珀建再為撤回告訴之表示，始發生撤回告訴之效力，則此部分
    業經視為撤回告訴，惟公訴人認此部分與前開論罪部分為想像競合犯，係裁判上
    一罪，爰不另為不受理之諭知，附此敘明。
據上論斷，應依刑事訴訟法第二百九十九條第一項前段、刑法第二百七十六條第一項
、第六十二條前段、第七十四條第一款，罰金罰鍰提高標準條例第一條前段，判決如
主文。
中      華      民      國    九十一    年      七      月    十七    日
                                臺灣臺中地方法院交通法庭
                                        法  官    王  靜  秋
右正本證明與原本無異。
如不服本判決，應於送達後十日內向本院提出上訴狀（須附繕本），上訴於台灣高等
法院台中分院。
                                        書記官
中      華      民      國      九十一    年      七     月   十四    日
附錄論罪科刑法條
刑法第二百七十六條第一項
    因過失致人於死者，處二年以下有期徒刑、拘役或二千元以下罰金。
